【裁判字號】    98,訴,1679
【裁判日期】    981221
【裁判案由】    毒品危害防制條例
【裁判全文】
臺灣臺北地方法院刑事判決              98年度訴字第1679號
公  訴  人  臺灣臺北地方法院檢察署檢察官
被      告  甲○○
上列被告因違反毒品危害防制條例案件，經檢察官提起公訴（98
年度毒偵字第1456、2360、2551號），被告於準備程序中先就被
訴事實為有罪之陳述，經本院告以簡式審判之旨，並聽取當事人
之意見後，本院合議庭裁定行簡式審判程序，判決如下：
    主  文
甲○○施用第一級毒品，累犯，處有期徒刑拾月。又施用第二級
毒品，累犯，處有期徒刑伍月。又施用第一級毒品，累犯，處有
期徒刑拾月。應執行有期徒刑壹年拾月。
    事  實
一、甲○○前於民國91年間曾因犯施用毒品案件，經本院以92年
    度毒聲字第28號裁定送觀察勒戒後，因有繼續施用毒品之傾
    向，再經本院以92年度毒聲字第805號裁定令入戒治處所施
    以強制戒治，於93年4月13日執行期滿，檢察官於同年7月6
    日以93年度戒毒偵字第87號為不起訴處分確定；復於95年間
    因施用第一級毒品海洛因案件，經本院分別處有期徒刑7月
    、8 月確定，再經減刑為應執行期徒刑6月，於96年9月12日
    執行完畢。詎仍不知悔改，復基於施用第一、二級毒品之犯
    意，於民國98年4月7日某時，在臺北市○○區○○路與興隆
    路口之福華加油站廁所內，以將毒品海洛因、甲基安非他命
    混合放置於玻璃球內燒烤之方式，同時施用第一級毒品海洛
    因、第二級毒品甲基安非他命，嗣於同日下午14時56分許，
    在臺北市○○區○○路2段202號為警查獲，並採尿送驗。甲
    ○○又基於施用第二級毒品之犯意，於98年7月7日晚間某時
    ，在上址福華加油站廁所內，以將毒品甲基安非他命放置於
    玻璃球內燒烤之方式，施用第二級毒品甲基安非他命，嗣於
    翌日13時許，在臺北市○○區○○路2段202號為警查獲，並
    採尿送驗。甲○○又基於施用第一、二級毒品之犯意，於民
    國98年8月26日中午12時許，在臺北市○○區○○路5段59號
    2樓其租屋處，以將毒品海洛因、甲基安非他命混合放置於
    玻璃球內燒烤之方式，同時施用第一級毒品海洛因、第二級
    毒品甲基安非他命，嗣於同日晚間22時許，在其上址租屋處
    ，為警查獲，並採尿送驗，始查悉上情。
二、案經臺北市政府警察局文山第一分局報請臺灣臺北地方法院
    檢察署檢察官偵查起訴。
    理  由
一、按除被告所犯為死刑、無期徒刑、最輕本刑為3 年以上有期
    徒刑之罪或高等法院管轄第一審案件者外，於法院行準備程
    序進行中，被告先就被訴事實為有罪之陳述時，審判長得告
    知被告簡式審判程序之旨，並聽取當事人、代理人、辯護人
    及輔佐人之意見後，裁定進行簡式審判程序；且受命法官行
    準備程序，與法院或審判長有同一之權限；又簡式審判程序
    之證據調查，不受刑事訴訟法第159 條第1 項、第161 條之
    2 、第161 條之3 、第163 條之1 及第164 條至第170 條規
    定之限制，刑事訴訟法第273 條之1 第1 項、第279 條第2
    項前段、第273條之2分別定有明文。本案被告甲○○所為，
    係犯死刑、無期徒刑、最輕本刑為3年以上有期徒刑以外之
    罪，其於準備程序中就被訴事實為有罪之陳述，經法官告知
    簡式審判程序之旨，並聽取公訴人、被告之意見後，認為適
    宜由受命法官獨任進行簡式審判程序，依刑事訴訟法第273
    條之1第1項規定，經合議庭裁定由受命法官獨任進行審判程
    序，合先敘明。
二、訊據被告甲○○對於上開施用第一級、第二級毒品之犯罪事
    實，均坦承不諱，且被告先後3次為警查獲後所採集尿液經
    送臺灣尖端先進生技醫藥股份有限公司鑑驗結果，第1次確
    呈甲基安非他命類、鴉片類陽性反應，第2次確呈甲基安非
    他命類陽性反應，第3次確呈甲基安非他命類、鴉片類陽性
    反應，此有該公司分別98年4月17日、同年7月22日及於同年
    9月4日所出具之濫用藥物檢驗報告各1份在卷足憑，足見被
    告任意性自白，確與事實相符，應堪採信。又修正毒品危害
    防制條例就施用毒品者，祇於「初犯」及「5年後再犯」二
    種情形，有其追訴條件之限制，即須於初犯經觀察、勒戒或
    強制戒治釋放後，5年內均無施用毒品之行為，始能認其前
    所實施之觀察、勒戒或強制戒治已足遮斷毒癮，而得於5年
    後再犯時，再予適用初犯之規定，重行觀察、勒戒等程序。
    倘5年內已經再犯，被依法追訴處罰，縱其第3次（或第3次
    以上）施用毒品之時間在初犯釋放5年以後，即與「5年後再
    犯」之情形有別，且因已於「5年內再犯」，顯見其再犯率
    甚高，原實施觀察、勒戒或強制戒治，已無法收其實效，而
    無5年戒斷期之存在，自無再經觀察、勒戒及強制戒治之必
    要，應由檢察官逕行起訴，始符新法修正之本旨（最高法院
    95年度臺非字第59號判決要旨參照）。經查：被告甲○○於
    民國91年間曾犯施用毒品案件，經本院以92年度毒聲字第28
    號裁定送觀察勒戒後，因有繼續施用毒品之傾向，再經本院
    以92年度毒聲字第805號裁定令入戒治處所施以強制戒治，
    於93年4月13日執行期滿，檢察官於同年7月6日以93年度戒
    毒偵字第87號為不起訴處分確定；復於95年間因施用第一級
    毒品海洛因，經本院以95年度訴字第1501號、1686號刑事判
    決分別判處有期徒刑7月、8月確定等事實，有臺灣高等法院
    被告前案紀錄表等件在卷可參，其又於上揭時地再犯本案，
    揆諸前開規定，自應依法追訴審判。綜上所述，本案事證明
    確，被告有施用第一級毒品、第二級毒品犯行，堪以認定，
    應予依法論科。
三、按海洛因、甲基安非他命分屬毒品危害防制條例第2條第2項
    第1款、第2款所定之第一級毒品、第二級毒品，不得施用、
    持有。核被告於98年4月7日施用海洛因、甲基安非他命之行
    為，分別係犯毒品危害防制條例第10條第1項施用第一級毒
    品罪、同條第2項施用第二級毒品罪；其於98年7月7日施用
    甲基安非他命之行為，係犯毒品危害防制條例第10條第2項
    施用第二級毒品罪；其於98年8月26日施用海洛因、甲基安
    非他命之行為，分別係犯毒品危害防制條例第10條第1項施
    用第一級毒品罪、同條第2項施用第二級毒品罪。其先後3次
    施用海洛因或甲基安非他命前持有海洛因、甲基安非他命之
    低度行為，分別為施用海洛因、甲基安非他命之高度行為所
    吸收，不另論罪。又依被告所述，其於98年4月7日及同年8
    月26日係以將毒品海洛因、甲基安非他命混合放置於玻璃球
    內燒烤之方式施用，且查卷內並無其他積極證據足資認定被
    告係分別施用第一、二級毒品，依「罪證有疑、利於被告」
    之法則，本院自應認定被告於98年4月7日及同年8月26日係
    同時施用第一、二級毒品，而其以一行為同時觸犯上開二罪
    名，係想像競合犯，應從一較重之施用第一級毒品罪處斷。
    至其先後3次於98年4月7日、同年7月7日及同年8月26日施用
    毒品之犯行，犯意各別，則應分論併罰。被告前曾因施用第
    一級毒品海洛因，經本院以95年度訴字第1501號、1686號刑
    事判決分別判處有期徒刑7月、8月確定，再經減刑為應執行
    期徒刑6月，於96年9月12日執行完畢之事實，有臺灣高等法
    院被告前案紀錄表在卷可按，其前受徒刑之執行完畢，五年
    以內故意再犯本案有期徒刑以上之上開3罪，均為累犯，均
    應依刑法第47條第1項規定加重其刑。爰審酌被告一再施用
    毒品，因心意不堅，無法戒絕，惟其犯罪後坦承犯行，所為
    係戕害個人身體健康，及其犯罪之動機、目的、手段、智識
    程度、生活狀況及犯後態度等一切情狀，分別就其98年4月7
    日、同年7月7日及同年8月26日先後3次施用毒品之犯行，分
    別量處如主文所示之刑，並定其應執行刑。至扣案之海洛因
    3包、注射針筒6支、夾鍊袋3包及吸管2支，為案外人吳文華
    、劉瑞興共同持有之物，與被告所為之本件犯行無關，自無
    諭知沒收之餘地，附此敘明。
據上論斷，應依刑事訴訟法第273條之1第1項、第284條之1、第
299條第1項前段，毒品危害防制條例第10條第1項、第2項，刑法
第11條、第55條、第51條第5款、第47條第1項，判決如主文。
本案經檢察官文家倩到庭執行職務。
中    華    民    國    98    年    12    月    21    日
                  刑事第十五庭  法  官  黃桂興
以上正本證明與原本無異。
如不服本判決應於收受送達後10日內向本院提出上訴書狀，並應
敘述具體理由；其未敘述上訴理由者，應於上訴期間屆滿後20日
內向本院補提理由書（均須按他造當事人之人數附繕）「切勿逕
送上級法院」。
                                書記官  陳品潔
中    華    民    國    98    年    12    月    21    日
毒品危害防制條例第10條
施用第一級毒品者，處 6 月以上 5 年以下有期徒刑。
施用第二級毒品者，處 3 年以下有期徒刑。

司法院資訊處製作；財團法人民間司法改革基金會備份。
